【裁判字號】    92,易,140
【裁判日期】    920909
【裁判案由】    竊佔
【裁判全文】
臺灣雲林地方法院刑事判決                          九十二年度易字第一四號
    公  訴  人  臺灣雲林地方法院檢察署檢察官
    被      告  丁○○
右列被告因竊佔案件，經檢察官提起公訴（九十二年度偵字第一０八六號），本院判
決如左：
    主  文
丁○○意圖為自己不法之利益，而竊佔他人之不動產，累犯，處有期徒刑月，如易
科罰金，以佰元折算壹日。
    事  實
一、丁○○前因犯竊佔案件，經台灣高等法院台南分院判處有期徒刑八月確定，於民
    國八十八年十月十四日執行完畢。其又另起意圖為自己不法利益之犯意，因其之
    前所犯竊佔案件尚有工作物閒置在雲林縣口湖鄉○○○段八六二之二號養殖地周
    圍，其即於民國九十一年二月間，至上述地號養殖用地旁，未經土地所有權人戊○○、癸○、丙○之繼承人、壬○、曾老格、辛○、己○○、乙○○，及財政部
    國有財產局、內政部營建署新生地開發局等土地管理單位之同意，竊佔口湖鄉○○○段六六八地號、六六八之二地號（以上為戊○○所有）、六六九地號（癸○
    所有）、六六二九之二地號（所有權人登記為丙○，惟丙○已於六十六年六月十
    六日死亡，該筆土地應為丙○之繼承人所有）、六六七之四地號（壬○、曾老格
    、辛○所有）、六六九之一地號、六六九之三地號、六六九之四地號、六六七之
    三地號（以上為國有土地，管理機關為財政部國有財產局）、六六七之二地號（
    己○○所有）、六六七之一地號、六六七地號（以上為乙○○所有）、一四二八
    地號（國有土地，管理機關為內政部營建署新生地開發局）等養殖用地，並在上
    述地號部分土地上增建工寮、裝設電力設備、抽水機等物，於上述土地範圍內從
    事漁塭養殖，竊佔面積達二˙六八四一三０公頃。於九十一年十月十三日，經庚○○等人告發而查獲。
二、案經庚○○等人告發臺灣雲林地方法院檢察署檢察官偵查起訴。
    理  由
一、上述犯罪事實業據被告坦白承認，核與告發人庚○○、被害人戊○○、乙○○之
    代理人甲○○、國有財產局代理人子○○等人所述情形相符，並有檢察官現場勘
    驗筆錄、現場圖、現場照片、土地登記謄本、雲林縣北港地政事務所北地四第0
    000000000３號函文所附之複丈成果圖在卷可參，復有本院八十六年易
    字第一四三七號刑事判決、八十七年上易字第二二七八號刑事判決附卷可憑。被
    告雖於庭訊最後另辯稱：伊不是故意竊佔云云，然被告前因竊佔本件被害人上述
    養殖用地旁之土地，經法院判處有期徒刑併入監服刑，其對上述區域土地所有權
    登記歸屬，當已知之甚明，其於出監後再前往該區域佔領支配土地，自有竊佔之
    明知與意欲無疑，其上述辯解當不足信。本件事證明確，被告犯行堪以認定，自
    應依法論科。
二、核被告所為，係犯刑法第三百二十條第二項之竊佔罪，應依同法條第一項之規定
    處斷。被告一竊佔行為侵害數被害人財產法益，為一行為觸犯數相同罪名，為想
    像競合犯，應論以一竊佔罪。被告前因犯竊佔案件，經台灣高等法院台南分院判
    處有期徒刑八月確定，於八十八年十月十四日執行完畢，有台灣高等法院被告全
    國前案紀錄表在卷可參，其於五年內再犯本案，為累犯，依法加重其刑。
三、本院審酌被告犯後坦白犯行，態度尚稱良好，其已拋棄現場土地附著物、電力設
    備、抽水機等設施之一切權利，停止繼續佔用上述土地，並將土地歸還被害人，
    被害人乙○○之代理人甲○○亦已於該區域實施新的排引水渠道工程，致位處沿
    海內側之其餘養殖地得以順利使用，困擾當地養殖業者多年之引水道流通之問題
    ，得以解決，此不僅為告發人庚○○、被害人戊○○、乙○○之代理人甲○○、
    被告等人陳稱明確，並有甲○○提出之工程位置圖、現場照片、被告簽立之切結
    書在卷可稽，被告並供稱日後絕不到該區域爭執強佔，可見被告犯後亦已收到教
    訓，感到後悔，本案被告竊佔之面積雖屬不小，但因係沿海養殖區域，信價值不
    高，其前因竊佔土地經過刑罰處遇後，雖又回到現場竊佔其旁之養殖用地，但到
    場之被害人或其代理人除國有財產局之代理人子○○因機關之立場請法院依法判
    決外，其餘均表示願意原諒被告，請法院給被告自新的機會，並被告之父母兄長
    均已過世，全家只剩其單身一人，其目前在口湖鄉從事養殖牡蠣事業，月入約新
    台幣一、二萬元左右，可認其是有正當職業、固定收入等一切情狀，認被告不宜
    重判，因而量處如主文所示之刑，並諭知易科罰金之折算標準。
據上論斷，應依刑事訴訟法第二百九十九條第一項前段，刑法第三百二十條第二項、
第一項、第五十五條、第四十七條、第四十一條第一項前段，罰金罰鍰提高標準條例
第一條前段、第二條，判決如主文。
中      華      民      國    九十二    年      九      月      九      日
                                        臺灣雲林地方法院刑事第五庭
                                            法  官  侯廷昌
右正本證明與原本無異。
如不服本判決，應於判決送達後十日內向本院提出上訴狀( 應附繕本 )。
                書記官  黃秋萍
中      華      民      國    九十二    年      九      月      九      日
附錄法條：刑法第三百二十條第二項、第一項
中華民國刑法第三百二十條
 (普通竊盜罪、竊佔罪)
意圖為自己或第三人不法之所有，而竊取他人之動產者，為竊盜罪，處五
年以下有期徒刑、拘役或五百元以下罰金。
意圖為自己或第三人不法之利益，而竊佔他人之不動產者，依前項之規定
處斷。
前二項之未遂犯罰之。


司法院資訊處製作；財團法人民間司法改革基金會備份。
